【裁判字號】    91,訴,368
【裁判日期】    920312
【裁判案由】    毒品危害防制條例
【裁判全文】
臺灣宜蘭地方法院刑事判決                          九十一年度訴字第三六八號
    公  訴  人  臺灣宜蘭地方法院檢察署檢察官
    被      告  甲○○原名林.
右列被告因違反毒品危害防制條例案件，經檢察官提起公訴（九十一年度毒偵字第七
○八號），及移送併辦（九十一年度偵字第二四二三號、九十二年度毒偵字第一三五
號），本院判決如左：
    主  文
甲○○連續施用第一級毒品，累犯，處有期徒刑拾月，扣案之第一級毒品海洛因壹包
（淨重零點陸貳公克、包裝重零點公克）沒收並銷燬之。
    事  實
一、甲○○前因搶奪案件，經本院以八十八年度訴字第二六三號刑事判決判處有期徒
    刑十月確定，於民國九十年三月六日執行完畢。甲○○另因施用毒品案件，先後
    二次經觀察、勒戒後，認無繼續施用毒品傾向，分別由本院於八十七年九月十日
    ，以八十七年度易字第一六○號判決免訴確定，及於八十九年七月四日，經臺灣
    宜蘭地方法院以八十九年度毒偵字第一六九號不起訴處分確定。詎甲○○猶不知
    悔改，基於施用第一級毒品海洛因（下稱海洛因）之概括犯意，自九十一年五月
    某日時起，至九十一年十一月二十九日凌晨某時止，在宜蘭縣礁溪鄉○○路一二
    七號處所內，平均一星期一、二次，以將海洛因摻入香煙之方式，連續施用海洛
    因多次。嗣分別為警於九十一年七月二十五日、同年九月二十二日、同年十一月
    三十日查獲後，除扣得海洛因一包（淨重零點六二公克、包裝重零點三公克），
    並於九十一年七月二十五日下午三時五十五分許、同年九月二十二日下午六時許
    、同年十一月三十日下午四時四十分許採集其尿液送鑑定之結果，均呈嗎啡陽性
    反應，始知悉上情。
二、案經宜蘭縣警察局宜蘭分局、宜蘭縣警察局礁溪分局報請臺灣宜蘭地方法院檢察
    署檢察官偵查起訴暨移送併辦。
    理  由
一、右揭事實，業據被告甲○○到庭坦承不諱，且其分別為警於九十一年七月二十五
    日下午三時五十五分許、同年九月二十二日下午六時許、同年十一月三十日下午
    四時四十分許採集其尿液送請慈濟大學濫用藥物檢驗中心鑑定之結果，均呈嗎啡
    陽性反應，有該中心出具之檢驗總表三紙附卷可稽。又扣案之白色粉末一包，經
    送請法務部調查局鑑定之結果，確為毒品海洛因，有該局出具之鑑定通知書一紙
    在卷可憑，是被告之自白要與事實相符，應非虛詞，足堪採信。又被告前因施用
    毒品案件，先後二次經觀察、勒戒後，認無繼續施用毒品傾向，分別由本院於八
    十七年九月十日，以八十七年度易字第一六○號判決免訴確定，及於八十九年七
    月四日，經臺灣宜蘭地方法院以八十九年度毒偵字第一六九號不起訴處分確定，
    上開判決書、不起訴處分書電腦查詢資料、臺灣高等法院被告全國前案紀錄表及
    臺灣高等法院檢察署刑案紀錄簡復表各一份存卷足憑，本件事證已臻明確，被告
    犯行洵堪認定，應依法論科。
二、核被告所為，係犯毒品危害防制條例第十條第一項施用第一級毒品罪。而其施用
    毒品前之所持有第一級毒品之低度行為，業已為施用毒品之高度行為所吸收，不
    另論罪。其先後多次施用海洛因抵癮之犯行，時間緊接，方法相同，觸犯構成要
    件相同之罪，顯係基於概括犯意為之，應依刑法第五十六條連續犯之規定，論以
    一罪，並加重其刑。公訴人雖僅就被告於九十一年七月二十五日下午三時五十五
    分許往前回溯三日內某日時施用海洛因之犯行提起公訴，然檢察官就犯罪事實一
    部起訴者，其效力及於全部，本件被告於上開時間外施用海洛因之犯罪事實，與
    前揭論罪科刑之部分，有連續犯之關係，已如前述，本院自應就屬於裁判上一罪
    之其餘施用毒品犯行部分一併加以裁判。另公訴人移送併辦部分即九十一年度偵
    字第二四二三號、九十二年度毒偵字第一三五號偵查案件，因與起訴事實間，具
    有連續犯之裁判上一罪關係，是為起訴效力所及，本院應併予審判，附此敘明。
    末查，被告前因搶奪案件，經本院以八十八年度訴字第二六三號刑事判決判處有
    期徒刑十月確定，於九十年三月六日執行完畢，有卷附前揭臺灣高等法院被告全
    國前案紀錄表、臺灣高等法院檢察署刑案紀錄簡覆表各一件可按，其受有期徒刑
    之執行完畢，五年內再犯本件有期徒刑以上之罪，為累犯，依法加重其刑，並遞
    加重之。爰審酌被告歷經二次毒品危害防制條例觀察、勒戒之先行程序助其戒除
    毒癮後，不但未見成效，竟再犯本件施用毒品犯行，顯見其已無法依憑己力拔除
    毒癮，實有處以較長刑期予之隔離之必要，方得為其遠離毒害，惟念其坦承犯行
    ，態度良好及施用之期間等一切情狀，量處如主文所示之刑，以資警懲。扣案之
    海洛因一包（淨重零點六二公克、包裝重零點三公克）屬查獲之毒品，依毒品危
    害防制條例第十八條第一項前段之規定，不問屬於犯人與否，沒收並銷燬之，爰
    依該規定宣告沒收並銷燬之。另扣案之注射針筒一支，被告否認為其所有並持以
    施用毒品所用，復無證據證明係屬被告所有以供施用毒品之用，爰不為沒收之諭
    知，併此敘明。
據上論斷，應依刑事訴訟法第二百九十九條第一項前段，毒品危害防制條例第十條第
一項、第十八條第一項前段，刑法第十一條前段、第五十六條、第四十七條判決如主
文。
本案經檢察官賴慶祥到庭執行職務
中      華      民      國    九十二    年      三      月     十二     日
                                  臺灣宜蘭地方法院刑事第二庭
                                        審判長法  官  黃  永  勝
                                              法  官  郭  顏  毓
                                              法  官  辜  漢  忠
右正本證明與原本無異。
如不服本判決，應於判決送達後十日內向本院提出上訴狀。（應附繕本）
                                              書記官  林  秀  麗
中      華      民      國    九十二    年      三      月     十三     日
附錄本案論罪科刑法條全文
毒品危害防制條例第十條第一項
施用第一級毒品者，處六月以上五年以下有期徒刑。


司法院資訊處製作；財團法人民間司法改革基金會備份。
